【裁判字號】    89,交聲,536
【裁判日期】    891230
【裁判案由】    交管條例聲異
【裁判全文】
臺灣板橋地方法院交通事件裁定                    八十九年度交聲字第五三六號
    原處分機關  交通部公路局臺北區監理所板橋監理站
    異  議  人
    即受處分人  甲○○
右列異議人因違反道路交通管理處罰條例案件，對於交通部公路局臺北區監理所板橋
監理站於八十九年十月二十一日所為板監三字第裁00-000000000號裁決書之處分（原
處分案號：臺北市警察局北市警交大字第778260145號）聲明異議，本院裁定如左：
        主  文
異議駁回。
        理  由
一、按汽車駕駛人爭道行駛，有機器腳踏車，不在規定車道行駛者，處二百元以上六
    百元以下罰鍰（折合新臺幣六百元以上一千八百元以下）；汽車駕駛人，違反同
    條例第四十五條第十三款之規定，除依原條款處罰鍰外，並予記違規點數一點；
    行為人接獲違反道路交通管理事件通知單後，應於十五日內，到達指定處所聽候
    裁決，但行為人認為舉發之事實與違規情形相符者，得不經裁決，經依各該條款
    罰鍰最低額，自動向指定之處所繳納結案，道路交通管理處罰條例第四十五條第
    十三款、第六十三條第一項第一款、第九條第一項分別定有明文。又按處理違反
    道路交通管理事件，其為逕行舉發者，應按已查明之資料填註車牌號碼、車輛種
    類、車主姓名及地址，並於通知單上方空白處加註逕行舉發之文字後，由舉發機
    關送達被通知人；有關文書之送達程序，準用刑事訴訟法送達之規定，此觀之違
    反道路交通管理事件統一裁罰標準及處理細則第十一條第一項第二款、第五條亦
    規定甚明。
二、本件受處分人即異議人甲○○於民國八十八年九月八日十七時十九分許，駕駛車
    牌號碼ＦＵＪ－六０三號重機車，在臺北市○○路○段，因機車行駛禁行車道違
    規，為臺北市政府警察局大同分局執勤員警掣單逕行舉發之事實，有臺北市警察
    局北市警交大字第778260145 號舉發違反道路交通管理事件通知單、交通部公路
    局臺北區監理所板橋監理站八十九年十月二十一日板監三字第裁00-000000000號
    違反道路交通管理事件裁決書各一紙及採證之照片影本一幀附卷可按，復為異議
    人所不爭，是異議人於前揭時地駕駛機車行駛禁行車道違規之事實，已堪認定。
    雖異議人辯稱：伊未收到違規通知單，並非故為不繳，為此聲明異議請求以最低
    額裁罰云云。但查，異議人自始於七十一年九月十五日即設籍於臺北縣中和市○
    ○路一三九巷六十七之二號原住所，迄未遷移，有戶籍資料一紙在卷可稽，而原
    舉發通知單即按上址投遞二次，經掛號郵寄送達未果退件，復有該舉發單信封所
    附二次受送達人即異議人不在記載之信封影本一紙附卷足憑，原舉發單位依刑事
    訴訟法第五十九條有關文書送達之規定，於八十九年一月六日電腦入冊，同年一
    月十日列印登載於臺北市政府八十九年春字第五十期公報，有公示送達名冊在卷
    可按，是項送達自最後登載日即上述八十九年一月十日起，經過三十日即生公示
    送達效力，是裁決機關以異議人甲○○申訴時間已逾公示送達生效日十五日，依
    刑事訴訟法第六十條及違反道路交通管理條例第九條之規定，處以最高罰鍰，自
    屬正當，從而異議人遽爾要求最低額裁罰，即屬無據，上揭所辯，顯係卸責之詞
    ，委不足採，其於前揭時地行駛禁行車道違規之事實，應堪認定。綜上所述，原
    處分機關據以援引首揭規定，裁處罰鍰新臺幣一千八百元，並記違規點數一點，
    於法並無不合，本件異議為無理由，應予駁回。
三、據上論斷，應依道路交通案件處理辦法第十九條，裁定如主文。
中      華      民      國      八十九      年      十二    月    三十  日
                                  臺灣板橋地方法院交通法庭
                                      法  官    彭  松  江
右正本證明與原本無異。
如不服本裁定，應於裁定送達後五日內，向本院提出抗告狀。
                                    書記官    林  秀  惠
中      華      民      國      八十九      年      十二    月    三十  日


司法院資訊處製作；財團法人民間司法改革基金會備份。
